臺灣嘉義地方法院交通事件裁定　　　　100年度交聲字第655號
原處分機關　交通部公路總局嘉義區監理所
異　議　人　林利一
上列異議人即受處分人因違反道路交通管理處罰條例案件，對於
交通部公路總局嘉義區監理所民國100年5月13日所為之處分（嘉
監義裁字第裁76-LB0000000號裁決書），聲明異議，本院裁定如
下：
    主  文
異議駁回。
    理  由
一、原處分意旨係以：異議人即受處分人林利一（下稱異議人）
    因於民國100年3月12日上午9時18分許，駕駛車牌號碼SB
    -8777號自用小客車，行經台十八線1.5公里（往西）處，該
    路段限速70公里，經雷達測速測得異議人時速99公里，超速
    29公里，員警遂以嘉縣警交字第LB0000000號舉發違反道路
    交通管理事件通知單逕行舉發，原處分機關復依道路交通管
    理處罰條例第40條第1項規定，以嘉監義裁字第裁76-LB0000
    000號裁決書，裁處異議人罰鍰新臺幣（下同）1,800元，並
    依同條例第63條第1項第1款規定記違規點數1點。
二、聲明異議意旨略以：伊雖於上開時、地有違規情事，然本件
    違規地點即台18線道路兩端起點，未設置速限標誌，僅於中
    途不明顯處設置最高速限標誌。並據以架設測速照像，有違
    道路交通標誌標線號誌設置規則第85條規定，故原處分機關
    之裁處為無效等語。
三、按汽車駕駛人，行車速度，超過規定之最高時速，處1,200
    元以上2,400 元以下罰鍰；又汽車駕駛人有道路交通管理處
    罰條例第40條之情形者，除依原條款處罰鍰外，並予記違規
    點數1點。同條例第40條及第63條第1項第1款分別定有明文
    。次按汽車駕駛人之行為有經以科學儀器取得證據資料證明
    其行為違規情形，當場不能或不宜攔截製單舉發者，得逕行
    舉發。對於行車速度超過規定之最高速限或低於規定之最低
    速限違規行為，採用固定或非固定式科學儀器取得證據資料
    證明者，於一般道路須至少於100公尺，於高速公路、快速
    公路須至少於300公尺前，明顯標示之。第1項逕行舉發，應
    記明車輛牌照號碼、車型等可資辨明之資料，以汽車所有人
    為被通知人製單舉發，道路交通管理處罰條例第7條之2第1
    項第7款、第3項、第4項分別定有明文。
四、經查：
（一）本件異議人於100年3月12日上午9時18分許，駕駛車牌號
      碼SB-8777號自用小客車，行經台十八線1.5公里（往西）
      處，該路段限速70公里，經雷達測速測得異議人時速99公
      里，超速29公里，員警遂以嘉縣警交字第LB0000000號舉
      發違反道路交通管理事件通知單逕行舉發等情，為異議人
      所不爭執，復有採證照片1張、嘉縣警交字第LB0000000號
      舉發違反道路交通管理事件通知單1份附卷可稽。另卷附
      採證照片下方已清楚標示違規日期：2011/03/12、主機：
      03071、速限70km/h，違規時間：09：18：42，車速：9
      9km/h等情，足資證明異議人駕駛上揭自用小客車超速行
      駛之違規情事。
（二）異議人雖以前詞置辯，惟查：
      最高速限標誌「限５」，用以告示車輛駕駛人前方道路最
      高行車時速之限制，不得超速。設於以標誌或標線規定最
      高速限路段起點及行車管制號誌路口遠端適當距離處；里
      程漫長之路段，其中途得視需要增設之，道路交通標誌標
      線號誌設置規則第85條第1項定有明文。又主管機關得參
      照路線設計、道路狀況、交通量、肇事資料及其他因素，
      分別視需要增設、訂定不同之速限標誌，此為主管機關之
      法定職權。查異議人駕駛車輛於台18線路段，自應遵守台
      18線上最高速限起點及中途因需要而增設之最高速限標誌
      所定行車速度之限制，其行駛至本件違規路段遭舉發超速
      之地點即1.5公里處，前約840公尺即2K+340公尺處、前約
      150公尺即1K+650公尺處，均於燈桿處附掛速限「70」及
      「前有測速照相請減速慢行」之標誌，有交通部公路總局
      第五區養護工程處水上工務段100年5月6日五工水字第100
      0002992號函、本院辦理刑事案件電話記錄查詢表及照片4
      張在卷可稽。故本件異議人行經本件違規路段遭警測速照
      相地點處前既見最高速限為「70」之標誌，自應遵守該最
      高速限之規定，不得以本件違規路段之起點處未設置最高
      速限之標誌，而不予遵守主管機關於本件違規地點中途處
      設置最高速限70公里之限制。是本件異議人上開所辨，顯
      係卸責之詞，委無足採。
五、綜上所述，本件異議人駕車行經速限70公里處，有行車速度
    超過規定之最高速限20公里未滿40公里之違規行為已堪認定
    ，從而原處分機關依道路交通管理處罰條例第40條、第63條
    第1項第1款及違反道路交通管理事件統一裁罰基準表等規定
    ，裁處異議人罰鍰1,800元，並記違規點數1點，尚無違誤。
    異議人猶執前詞指摘原處分不當，為無理由，應予駁回。
據上論斷，應依道路交通管理處罰條例第87條第2項，道路交通
事件處理辦法第18條，裁定如主文。
中    華    民    國    100    年    6    月  10    日
                  交通法庭法  官  葉淑儀
上列正本證明與原本無異。
如不服本裁定，應於裁定送達後5日內向本院提出抗告狀（應附
繕本）。
中    華    民    國    100    年    6    月  10    日
                          書記官  劉美娟